【裁判字號】    95,訴,450
【裁判日期】    951117
【裁判案由】    遷讓房屋等
【裁判全文】
臺灣臺中地方法院民事判決               95年度訴字第450號
原      告
即反訴被告  己○○
            庚○○
共      同
訴訟代理人  葉玲秀律師
被      告
即反訴原告  丁○○
訴訟代理人  謝萬生律師
複代理人    楊承彬律師
            陳  隆律師
上列當事人間請求遷讓房屋等事件，本院於民國95年11月2日言
詞辯論終結，判決如下：
    主  文
被告應給付原告新台幣貳萬玖仟陸佰肆拾玖元，及自民國九十五
年三月二十二日起至清償日止按年息百分之五計算之利息。
原告其餘之訴駁回。
訴訟費用由被告負擔百分之五；餘由原告負擔。
本判決原告勝訴部分，得假執行；但被告如以新台幣貳萬玖仟陸
佰肆拾玖元為原告預供擔保後，得免為假執行。
原告其餘假執行之聲請駁回。
反訴原告之訴及其假執行之聲請均駁回。
反訴訴訟費用由反訴原告負擔。
    事實及理由
壹、程序方面：
一、按請求之基礎事實同一者，縱於訴狀送達後，原告仍得將原
    訴變更或追加他訴，無須得被告同意，又被告於訴之變更或
    追加無異議，而為本案之言詞辯論者，視為同意變更或追加
    ，此觀民事訴訟法第255條第1項第2款、第2項規定自明。本
    件原告起訴時，原請求被告返還無權占用之台中市○區○○○段170建號建物即門牌號碼為台中市○○○路106號之房屋
    (下稱系爭房屋)，以及自民國94年8月5日起至返還上述房屋
    之日止，按月給付相當於租金之不當得利新台幣 (下同)83,
    333元；嗣因被告已於95年3月5日完全遷出系爭房屋，原告
    乃於95年3月21日具狀減縮並追加聲明為：請求被告給付94
    年8月5日至95年3月5日止之不當得利 (或損害賠償)583,331
    元，及代墊之電費29,649元，以上合計共612,980元，並其
    遲延利息；再因兩造對於系爭房屋有無租賃關係發生爭執，
    原告又於95年7月6日審理中追加備位聲明：請求被告給付94
    年8月5日至95年3月5日之租金 (依據租賃契約請求)及代墊
    電費共612,980元及自95年3月22日起至清償日止按年息百分
    之5計算之利息。本院審酌原告前後訴之聲明雖有變更、追
    加之情形，但其主張之基礎事實相同，復為被告所同意，依
    前揭法條規定，應予准許。
二、又被告於言詞辯論終結前，得在本訴繫屬之法院，就非專屬
    他法院管轄，且與本訴之標的及其防禦方法相牽連，並得行
    同種訴訟程序之事件，對於原告及就訴訟標的必須合一確定
    之人提起反訴，民事訴訟法第259條、第260條第1項、第2項
    分別定有明文。本件被告於訴訟繫屬中提起反訴，請求原告
    賠償妨礙被告使用系爭房屋之損害90萬元，核與被告於本訴
    中抗辯因原告妨礙其使用系爭房屋而不願給付租金，並以原
    告妨礙其使用系爭房屋之損害賠償作為本訴請求之抵銷抗辯
    間，具有相當之牽連關係，故被告提起反訴，亦應准許。
貳、實體部分：
一、本訴部分：
  (一)原告主張：
    1.先位訴訟部分：
      原告於94年8月5日因法院拍賣程序而取得系爭房屋及其坐
      落基地之所有權，而被告係於系爭房屋拍賣前，與訴外人
      即系爭房屋原所有權人丙○○○訂有房屋租賃契約，租賃
      期間自92年6月1日起至96年5月31日止，租金議定每年100
      萬元，由被告於每年5月31日前給付次年度之租金。依系
      爭房屋租賃契約第14條約定：「甲方（即丙○○○）保證
      於收受年度租金時，關於租賃標的物銀行貸款之繳息正常
      ，如有繳期不正常之情形，甲方不得收取租金；如於第1
      年期間，租賃標的物受法院查封，未能於93年5月31日前
      撤銷時，甲方同意乙方（即被告）無償使用第2年（即93
      年6月1日至94年5月31日）以補償乙方裝潢損失。」等語
      ，惟雙方應係於提前終止租約時，始有補償裝潢損失之問
      題，因此第14條解釋上係認如訴外人丙○○○就系爭房屋
      受到法院查封而未能於93年5月31日前撤銷，即同意讓被
      告無償使用第2年（至94年5月31日止），以補償被告裝潢
      損失，而契約於94年5月31日即告終止，亦即以該1年時間
      無償使用作為彌補日後終止契約後被告裝潢之損失，如認
      為於94年5月31日後被告仍得繼續租用系爭房屋，則被告
      顯無任何裝潢上之損失，則該約定同意被告無償使用系爭
      房屋1年以彌補被告裝潢上之損失，即無意義。故由系爭
      房屋租賃契約第14條解釋上真意，即可推知被告與訴外人
      丙○○○就系爭租約，係於94年5月31日終止，惟嗣後被
      告雖仍繼續使用系爭房屋，此部分僅得視為丙○○○與被
      告就系爭房屋重新訂立未立字據之不定期限租賃契約，則
      該租賃契約並無民法第425條第1項規定之適用，被告自無
      法對原告主張系爭房屋租賃契約仍繼續存在，倘依證人戊○○到庭所述，訴外人丙○○○僅因系爭房屋被查封就必
      須無償提供被告使用系爭房屋長達3年，訴外人丙○○○
      所受之租金損失將高達300萬元，顯與社會常情相違，故
      證人戊○○所述不足採信。縱認被告與訴外人丙○○○間
      之系爭租約應屬於定期限之租賃契約，然被告於另案對訴
      外人丙○○○、甲○○提起之返還押租金之訴中，已於書
      狀中自承「故原告（即本案之被告）自94年8月份起，即
      已與拍定買受人（即本案之原告）終止租約…」及「於原
      告與拍定買受人終止租約後，原租賃關係即不復存在…」
      等語，再參以被告於  鈞院95年3月21日開庭時已自承「
      我們於94年10月間就實際搬走了，因為無法經營下去，與
      原告終止關係…」，是兩造間應係於94年8月間業已合意
      終止系爭租約。本件被告自94年8月5日起至95年3月5日止
      乃係無權占有系爭房屋，原告得依民法第179條不當得利
      及184條侵權行為之法律關係 (擇一為原告勝訴之判決)
      ，請求被告給付原告自94年8月5日起至95年3月5日為止計
      583,331元（按每月相當於租金83,333元，係以被告與訴
      外人丙○○○間系爭租約約定一年租金1,000,000元除以
      12個月計算）之不當得利損害金，以及原告代墊被告使用
      系爭房屋期間之電費29,649元，以上合計共612,980元。
      並聲明：(1)被告應給付原告612,980元及自95年3月22日起
      至清償日止，按年息5%計算之利息，(2)訴訟費用由被告負
      擔，(3)原告願供擔保請求宣告假執行。
    2.備位訴訟部分：
      倘若法院認兩造就系爭房屋確有租賃關係存在，故原告亦
      得依據租賃契約之法律關係，請求被告給付94年8月5日起
      至95年3月5日止之租金計583,331元（計算式：1,000,000
      元÷12(月)×7(月)＝583,331，元以下四捨五入），以及
      原告代墊被告使用系爭房屋期間之電費29,649元，以上合
      計共612,980元等語。並聲明：(1)被告應給付原告612,980
      元及自95年3月22日起至清償日止，按年息5%計算之利息
      ，(2)訴訟費用由被告負擔，(3)原告願供擔保請求宣告假執
      行。
  (二)被告抗辯：
    1.先位訴訟部分：
      被告與訴外人即系爭房屋所有權人丙○○○所簽訂之房屋
      租賃契約第2條即明定租賃期間自92年6月1日起至96年5月
      31日止，係一定有期限之租賃契約，並非未定期限，且系
      爭租約第14條係以每年如被查封，出租人未於同年5月31
      日以前撤封，隔年就不能收租金，以此方式順延至契約屆
      滿（96年5月31日）為止，原告取得系爭房屋所有權之際
      ，被告與訴外人丙○○○間就系爭房屋租賃契約，顯為定
      期租賃契約，被告使用系爭房屋顯有正當權源，原告應繼
      受被告與訴外人丙○○○間之租賃契約。原告拍賣取得系
      爭房屋所有權後，雖曾與被告洽談要終止租約，但因被告
      花了許多裝潢費，請求賠償，原告均不同意，故兩造間附
      條件之終止租約並未談成。被告自94年8月5日至95年3月
      5日止，均係基於租賃契約之關係而占有使用系爭房屋，
      於法有據，原告主張被告該段期間無權占用系爭房屋，尚
      與事實不符，從而，其請求被告賠償95年3月5日搬離前相
      當於租金之不當得利 (或損害賠償)，即無理由等語。並
      聲明：(1)原告之訴駁回，(2)訴訟費用由原告負擔，(3)如受
      不利判決，被告願供擔保免為假執行。
    2.備位訴訟部分：
      系爭房屋租賃契約第14條約定，出租人應保證於收受年度
      租金時，關於系爭房屋向銀行貸款之繳息正常，如有不正
      常情形即不得收取租金，如於當年度系爭房屋經法院查封
      而無法於年度末日 (即5月31日)以前撤銷查封時，承租人
      於翌年度即得無償使用系爭房屋，本件系爭房屋於93年6
      月26日經法院查封，出租人未能於94年5月31日以前撤銷
      查封，故被告在翌年度得無償使用系爭房屋，因而無需再
      向原告繳納租金；況且，被告對於94年6月1日至95年5月
      31日止之租金早已簽發支票交付前任出租人，原告經由法
      院拍賣後，應僅能向原出租人丙○○○請求返還收受該租
      金之無法律上利益而已，尚不得重複請求被告再度給付租
      金，是原告又請求被告給付94年8月5日至95年3月5日止之
      租金，於法尚有未洽；再者，原告經由法院拍賣而取得系
      爭房屋所有權後，不當妨礙被告使用系爭房屋，被告自得
      基於同時履行抗辯而拒絕給付租金等語。並聲明：(1)原告
      之訴駁回，(2)訴訟費用由原告負擔，(3)如受不利判決，被
      告願供擔保免為假執行。
二、反訴部分：
  (一)反訴原告主張：反訴被告於拍定之初即託人表示不願續租，
    並對外放話欲收回房屋，導致反訴原告經營之餐廳無法繼續
    經營，生意一落千丈，反訴原告因不堪反訴被告的百般迫使
    遷出，無法繼續營業，不得已於94年10月底結束餐廳營業，
    94年11月中旬搬離系爭房屋，反訴被告見反訴原告結束營業
    ，旋將系爭房屋電源切斷，致使冰箱中之鮪魚、蔬果等均腐
    爛而不能使用，並於系爭房屋四周掛滿吉屋出售的大型廣告
    招牌，迫使反訴原告無法繼續使用系爭房屋，按系爭房屋尚
    在租賃期間，反訴被告尚無權進入系爭房屋，更無權擅自切
    斷電源，甚至掛滿出售廣告等違反出租人義務之行為，反訴
    被告所為顯已違反民法第423條所定，出租人應以合於所約
    定使用、收益之租賃物交付承租人，並應於租賃關係存續中
    保持其合於約定使用、收益之狀態的義務，反訴原告就系爭
    房屋，除已投入相當之裝潢設備及人員等，本預計可使用至
    96年5月31日，就94年6月1日起至95年5月31日止之租金總計
    1,070,000元，更已如數開立票據交付原出租人，卻因反訴
    被告擅自闖入惡意斷電干擾，妨礙反訴原告之使用，本件反
    訴原告於租賃期間顯受有無法使用、收益的損害，且可歸責
    於反訴被告，自應為損害賠償。又反訴原告就系爭房屋實際
    上自94年8月起之使用、收益，即開始不斷受到反訴被告之
    不當干擾，以致營業情形大受影響，是請求以相當於94 年8
    月至95年5月租金總額合計90萬元之損害作為計算之依據等
    語。並聲明：(1)反訴被告應給付反訴原告90萬元整，及自本
    反訴狀繕本送達翌日即95年4月12日起至清償日止按年息百
    分之5計算之利息；(2)反訴訴訟費用由反訴被告負擔；(3)反
    訴原告願供擔保請准宣告假執行。
  (二)反訴被告則辯稱：反訴原告應舉證證明於94年10月底前，反
    訴被告究有何不法干擾反訴原告之營業行為，且反訴原告於
    95年3月5日搬離系爭房屋後，反訴被告委請之東森房屋美村
    店仲介業者始將系爭房屋予以出售，又後手買得系爭房屋後
    ，再委請東森房屋美村店代為出售系爭房屋，反訴原告提出
    之照片其上均未有拍攝日期，事實上該廣告看板均係後手委
    請東森房屋美村店代為出售系爭房屋時所張貼之廣告，反訴
    被告並未干擾反訴原告之營業行為。反訴原告尚未完全搬離
    系爭房屋前，未依時繳納電費，始遭電力公司斷電，並非反
    訴被告對系爭房屋予以斷電進而干擾到反訴原告之營業，此
    有證人乙○○到庭證稱：「95年3月10日左右台電公司可能
    看見我在房屋牆腳留下廣告看板，所以打電話給我，要我去
    繳系爭房屋電費，如果不繳就會斷電。」等語可稽，證人戊○○之證述並非其親自見聞反訴被告有何干擾之行為，其所
    證述係傳聞內容，不足以採為不利反訴被告之證據，且反訴
    原告並未提出其營業損失之證明，僅空言請求以相當租金高
    達90萬元之賠償，其主張顯非可信等語，並聲明：(1)反訴原
    告之訴駁回；(2)反訴訴訟費用由反訴原告負擔；(3)如受不利
    判決，反訴被告願供擔保免為假執行。
三、下列事項為兩造所不爭執，本院採為判決之基礎：
  (一)被告前向訴外人丙○○○承租系爭房屋，雙方約定租賃期間
    自92年6月1日起至96年5月31日止，租賃期間之電費由承租人
    繳納。原證二號之房屋租賃契約書為真正。
  (二)嗣訴外人丙○○○所有出租予被告之系爭房屋（包括坐落基
    地）經法院拍賣，由原告於94年8月5日取得所有權。
  (三)被告對於上述房屋94年6月1日至95年5月31日止之租金，已
    於94年6月13日簽發支票6張，交給訴外人丙○○○收訖，但
    被告事後提供擔保聲請法院假處分，禁止丙○○○兌領該票
    款。
  (四)原告曾代墊被告使用系爭房屋期間之電費29,649元，被告應
    負責返還此部分費用。
  (五)原告拍賣取得系爭房屋時，法院拍賣公告並未除去租賃關係
    。
四、本件兩造爭執要點，本訴部分：其先位訴訟，原告主張被告
    無權占用系爭房屋而應返還不當得利 (或損害賠償)有無理
    由？此涉及原告於94年8月5日取得系爭房屋之際，被告與原
    出租人丙○○○間之租賃契約為定期或不定期？原告應否繼
    受丙○○○之出租人權利、義務？倘若被告與丙○○○間之
    租賃契約對於原告仍繼續存在，則兩造事後有無合意終止租
    賃契約？其備位訴訟，原告請求被告給付租金有無理由？此
    涉及被告抗辯拒絕給付租金之各項事由是否可採？反訴部分
    ，則厥在於原告有無干擾、妨礙被告使用系爭房屋致使被告
    受有損害？玆逐一說明本院得心證之理由如下：
  (一)本訴部分：
    1.先位訴訟：
      (1)原告主張代墊被告使用系爭房屋期間之電費29,649元，
        被告應依無因管理之規定，負責返還該代墊費用等情，
        為被告所不爭執，堪認屬實。被告雖另辯稱原告於租賃
        期間妨礙其使用系爭房屋而應賠償被告90萬元，並以該
        損害賠償債權90萬元與本件原告請求抵銷等語，因被告
        所辯稱原告妨害其使用系爭房屋等語，與事實不符而不
        可採 (詳參下述反訴部分之論述)，則其抵銷抗辯即失
        所依據。是原告此部分主張，洵屬有據，應允准許。
      (2)有關請求被告返還不當得利(或損害賠償)部分：
        原告雖主張依據被告與訴外人丙○○○間之租賃契約
          第14條約定，系爭房屋如經法院查封而無法於第一年
          度之末日即93年5月31日以前撤銷查封時，丙○○○
          應同意被告於翌年度即93年6月1日至94年5月31日止
          ，無償使用系爭房屋，其間之租賃契約並於翌年度之
          末日即94年5月31日即告終止，其後，丙○○○雖不
          反對被告之繼續使用系爭房屋，然而，此僅得視為訴
          外人丙○○○與被告就系爭房屋重新訂立租約而屬於
          不定期限之租賃等語，惟已為被告所否認。經查被告
          與丙○○○訂立系爭房屋租賃契約後，該房屋在租第
          一年度期間並無遭法院查封之情形，而係在第二年度
          期間之93年6月26日始遭法院查封，並於94年8月5日
          由原告拍賣取得系爭房屋之所有權等情，為兩造所不
          爭執 (本院95年10月5日言詞辯論筆錄參照)，是被告
          與訴外人丙○○○間所訂立如原證二號之租賃契約，
          並無於94年5月31日即告終止而轉為不定期租賃之情
          形，原告主張其於94年8月5日取得系爭房屋之所有權
          時，被告與該房屋之原所有權人丙○○○間，對於系
          爭房屋所成立之契約為不定期租賃契約等語，即與事
          實不符而不足採。是被告與系爭房屋之原所有權人王
          關桂薇關於系爭房屋所訂立之租賃契約，既為定期租
          賃契約，且其約定之租賃期間並未逾5年，則原告事
          後經由法院之拍賣而取得系爭房屋之所有權時，依據
          民法第425條第1項之規定，被告與丙○○○間對系爭
          房屋之租賃契約關係 (原證二號參照)，對於原告 (
          即受讓人)仍應繼續存在。
        原告又主張其經由法院拍賣而取得系爭房屋所有權後
          ，兩造事後已經合意終止系爭房屋之租賃契約，被告
          自94年8月5日起至95年3月5日間仍屬無權占有系爭房
          屋等語，並提出被告對訴外人丙○○○、甲○○之另
          案訴訟書狀、及本院95年3月21日言詞辯論期日筆錄
          為證，惟亦為被告所否認，並辯稱其向原告表示希望
          終止租賃契約時，係附以原告賠償被告裝潢損失60萬
          元為條件，但原告始終不願同意賠償被告對於系爭房
          屋之裝潢損失，因此兩造對此並未達成合意等語。本
          院審酌兩造是否合意終止系爭租賃契約，胥以其互為
          意思表示時之內容如何為準，至於當事人於另案訴訟
          所提出之書狀及陳述內容，或屬於其個人事後之解讀
          或涉及其訴訟技巧之運用與風格問題，尚不得作為兩
          造是否合意終止契約之唯一標準。本件原告對於被告
          抗辯其表示希望終止租賃契約時曾要求原告賠償裝潢
          損失60萬元乙節，並不否認，且證人戊○○於本院言
          詞辯論期日到院證稱：「原告拍賣取得系爭房屋後，
          曾經委託駱小姐，並由林佩樂議員陪同到老樹咖啡與
          被告、我洽談要終止租賃契約，因房屋原告需用到，
          希望被告搬走，我們說花了這麼多裝潢費，請求賠償
          ，原告均不同意，一直未談成。」（見95年7月6日言
          詞辯論筆錄），可見，兩造間雖曾洽談過終止系爭房
          屋租約事宜，然而因原告不同意被告之賠償裝潢損失
          之條件，兩造因而對於終止租約之意思表示未能合致
          ，原告雖辯稱不同意賠償，但同意終止租約云云，然
          被告既表示原告須賠償60萬元為終止租約之條件，原
          告又拒絕給付60萬元，該終止租約之條件即不能成就
          ，自不發生終止租約之效力，原告復未能舉何證據證
          明兩造已合意終止系爭房屋租約，其此部分主張，即
          難採信。
        承上所述，原告經由法院拍賣而取得系爭房屋之所有
          權時，原告應繼受被告與訴外人丙○○○間對於系爭
          房屋所訂立之租賃契約，且兩造事後亦未達成合意以
          終止該租約。被告基於系爭房屋租賃契約之法律關係
          而占用系爭房屋，自非無權使用，更無何不當得利或
          侵害原告權利之情形，原告先位訴訟，請求被告返還
          94年8月5日至95年3月5日無權占有系爭房屋之不當得
          利 (或損害賠償)，即為無理由，而應予駁回。
    2.備位訴訟：
      (1)原告依據無因管理之法律關係，請求被告給付其所代墊
        被告使用系爭房屋期間之電費29,649元部分，其先位訴
        訟與備位訴訟之主張相同，並不生預備訴之合併問題；
        且原告此部分之主張為有理由，已詳如前述，合予敘明
        。
      (2)原告基於租賃契約之關係請求被告給付租金部分：
        原告主張被告應給付94年8月5日起至95年3月5日間之租
        金，亦為被告所否認，並以前揭情詞置辯，經查：原告
        經由法院拍賣而取得系爭房屋之所有權後，應繼受訴外
        人丙○○○與被告對於系爭房屋所訂立之租賃契約關係
        ，已詳如前述。又依據系爭租約第14條約定：「甲方（
        即出租人）保證於收受年度租金時，關於租賃標的物銀
        行貸款之繳息正常，如有繳期不正常之情形，甲方不得
        收取租金；如於第一年期間，租賃標的物受法院查封，
        未能於九十三年五月三十一日前撤銷時，甲方同意乙方
        （即被告）無償使用第二年（即九十三年六月一日至九
        十四年五月三十一日），以補償乙方裝潢損失」等語，
        該條前段約定：出租人對於系爭房屋向銀行貸款如有繳
        款不正常之情形，即不得向承租人收取租金；後段則又
        約定：系爭房屋於第一年期間如經法院查封而未能於年
        度末日即93年5月31日撤封時，出租人同意承租人無償
        使用第二年以補償其裝潢損失。對照證人即被告之系爭
        租賃契約連帶保證人戊○○到院證稱：「當時有討論到
        契約14條內容，意思是說如果房屋被查封或拍賣，隔年
        就不能收租金，每年一樣，一直到契約屆滿（96年5 月
        31日）止」（見95年7月6日言詞辯論筆錄）；證人即原
        出租人丙○○○之代理 (簽約)人甲○○證述：「（提
        示契約書問：系爭租賃契約第14條是何意？）第一年如
        果被查封拍賣，就免費租用，無須支付租金，只要第一
        年沒有被拍賣，第二年要如約支付房租。……訂約時，
        承租人稱他有裝潢，擔心房屋被拍賣掉，所以約定房屋
        被拍賣掉，無償使用一年，第二年就沒有無償使用，要
        繼續繳租」（見95年9月5日言詞辯論筆錄）等語，是參
        與訂立系爭租賃契約之證人均一致證述：系爭房屋於當
        年度如經法院查封而無法於年度末日撤封，出租人應同
        意承租人於翌年度無償使用系爭房屋以補償其裝潢損失
        等語。由此可見，系爭租賃契約第14條前段關於：出租
        人對於系爭房屋向銀行貸款如有繳款不正常之情形，即
        不得向承租人收取租金之約定，應屬於兩造之原則性約
        定，該條後段關於：系爭房屋於第一年期間如經法院查
        封而未能於年度末日即93年5月31日撤封時，出租人同
        意承租人無償使用第二年以補償其裝潢損失，則屬於前
        段之例示性約定，亦即當事人之真意為：出租人應保證
        對於系爭房屋向銀行貸款之繳款正常，該年度如經法院
        查封而未能於年度末日以前撤封，即應同意承租人於翌
        年度無償使用系爭房屋一年，以賠償其裝潢損失，亦即
        系爭房屋如於第一年經法院查封而無法於年度末日以前
        撤封時，承租人即得於第二年度無償使用系爭房屋一年
        ；系爭房屋如於第二年始經法院查封而無法於該年度之
        末日以前撤封時，承租人即得於第三年度無償使用系爭
        房屋一年，以此類推，以補償承租人之裝潢損失。因此
        ，系爭房屋於第二年度期間之93年6月26日經法院查封
        ，而未能於該年度末日即94年5月31日以前撤銷 (事後
        於94年8月5日始由原告拍賣取得)，已詳如前述，則被
        告依據系爭房屋租賃契約第14條之約定，即得於第三年
        度無償使用系爭房屋一年以補償其裝潢損失，亦即被告
        於94年6月1日起至95年5月31日為止，得無償使用系爭
        房屋。準此，則原告經由法院拍賣取得系爭房屋，而應
        繼受被告與丙○○○關於此項約定，自仍應同意被告自
        94年8月5日 (原告取得系爭房屋時間)至95年5月31 日
        為止，無償使用系爭房屋，被告執此抗辯其無庸給付94
        年8月5日起至95年3月5日止之租金，洵屬可採；原告請
        求被告給付此部分之租金，尚與契約之約定不符而無理
        由，不應准許。被告援引契約第14條而拒絕給付租金即
        有理由，被告其餘 (租金已付予原出租人丙○○○及抵
        銷之抗辯)抗辯理由，於判決之結果即不生影響，爰無
        庸一一論究，附予敘明。
  (二)反訴部分：
    反訴原告主張反訴被告自取得系爭房屋之所有權後，即一再
    妨礙反訴原告就系爭房屋之正常使用、收益，更惡意對系爭
    房屋予以斷電，並在系爭房屋四周掛滿吉屋出售的大型廣告
    招牌，迫使反訴原告無法繼續使用系爭房屋，反訴被告違反
    出租人之義務，應負債務不履行及侵權行為損害賠償責任，
    給付反訴原告90萬元等語，惟已為反訴被告所否認。經查：
    反訴原告雖提出被證三之張貼廣告照片四幀為證，然而，該
    照片並未記載拍攝日期，本院無從知悉該照片所示張貼出售
    廣告之確切時間；又證人戊○○雖於本院95年7月6日到庭證
    述：「…事後我有聽被告員工說房屋被斷電，造成冰箱內物
    品損失，及不明人士前來騷擾，我本人並未親見」等語，證
    人戊○○證述之內容，純屬傳聞消息，而非就親見親聞之事
    項所作證言，且其未能說明斷電之原委如何、不明人士受何
    人指示、騷擾之具體內容如何、騷擾之原委如何等事項，其
    不足以證明反訴被告確有妨礙反訴原告使用系爭房屋情形；
    另再參酌證人乙○○於本院95年7月6日言詞辯論時證稱：「
    95年2月底原告委託我賣忠明南路106號房屋，於95年3月底
    賣掉，照片是新的屋主吳志洋在95年4、5月委託我賣房屋，
    才去貼廣告招牌」、「95年3月10日左右台電公司可能看見
    我在房屋牆腳留下廣告看板，所以打電話給我，要我去繳系
    爭房屋電費，如果不繳，就會斷電。」、「（提示原證一背
    面第一張照片）廣告看板是95年3月初掛的，屋內狀況的照
    片，是我95年3月17日拍的。」（見95年7月6日言詞辯論筆
    錄），並提出原告己○○與證人乙○○於95年2月25日簽訂
    之委託銷售契約書乙紙附卷可稽，核與反訴被告辯稱系爭房
    屋係因反訴原告未繳電費而遭電力公司斷電、且仲介業者係
    於反訴原告95年3月5日搬離系爭房屋後始受系爭房屋之後手
    委託張貼廣告等情相符，堪信反訴被告上開所辯為可採。此
    外，反訴原告即未再舉何證據證明反訴被告確實干擾、妨礙
    其使用系爭房屋，其此部分主張即難採信，反訴原告遽而請
    求被告賠償妨礙其使用系爭房屋之損害90萬元，尚嫌無稽，
    而應予以駁回。
五、從而，原告請求被告給付所代墊之電費29,649元，以及自95
    年3月22日 (訴狀繕本送達翌日)起至清償日止，按年息5%計
    算之利息，洵屬有據，應予准許；至於原告其餘請求部分，
    則均嫌無稽而應予駁回。至於反訴原告請求反訴被告賠償妨
    害使用系爭房屋之損害90萬元及遲延利息，因未能舉證以實
    其說，亦無理由，而應予駁回。又本判決原告勝訴部分，所
    命被告給付之金額未逾50萬元，依民事訴訟法第389條第1項
    第5款規定，應依職權宣告假執行，原告雖就其勝訴部分復
    聲明願供擔保請求宣告假執行，應僅在促使法院注意依職權
    宣告假執行而已，尚無庸另為准駁之諭知；而被告陳明願供
    擔保聲請免為假執行，核無不合，爰酌定相當之擔保金額准
    許之；至於原告敗訴部分，其假執行之聲請即失所附麗，應
    併予駁回。又反訴原告之訴既無理由而應駁回，其假執行之
    聲請已失所依附，應併予駁回。
參、訴訟費用負擔及假執行宣告之依據：民事訴訟法第78條、第
    79條、第85條第1項、第389條第1項第5款、第392條第2項。
中    華    民    國    95    年    11    月    17    日
                  民事第一庭    法  官  王永春
以上正本係照原本作成
如對本判決上訴，須於判決送達後20日內向本院提出上訴狀
中    華    民    國    95    年    11    月    17    日
                                書記官


司法院資訊處製作；財團法人民間司法改革基金會備份。
